【裁判字號】    96,易,1347
【裁判日期】    970403
【裁判案由】    竊盜
【裁判全文】
臺灣彰化地方法院刑事判決              96年度易字第1347號
公  訴  人  臺灣彰化地方法院檢察署檢察官
被      告  己○○
                    （現另案於台灣雲林第二監獄執行中）
            丙○○
                    （現另案於台灣台中分監執行中）
            辛○○
上列2人共同
選任辯護人  林道啟律師
被      告  丁○○  男  52歲.
                    身分證統一.
                    住彰化縣北.
                    （現另案於台灣台中監獄執行中）
            庚○○  男  42歲.
                    身分證統一.
                    住彰化縣和.
                    （現另案於台灣雲林第二監獄執行中）
上列被告因竊盜等案件，經檢察官提起公訴（96年度偵字第4794
號），本院判決如下：
    主  文
己○○共同犯如附表所示之罪，各為累犯，各處如附表所示之刑
，各減為如附表所示之刑，應執行有期徒刑壹年貳月。
庚○○共同犯如附表所示之罪，各處如附表所示之刑，各減為如
附表所示之刑，應執行有期徒刑壹年。
丙○○共同犯如附表所示之罪，各處如附表所示之刑，各減為如
附表所示之刑，應執行有期徒刑拾月。
辛○○共同犯如附表所示之罪，各處如附表所示之刑，各減為如
附表所示之刑，應執行有期徒刑柒月。
丁○○共同犯如附表所示之罪，各為累犯，各處如附表所示之刑
，各減為如附表所示之刑，應執行有期徒刑拾壹月。
    事  實
一、己○○曾因贓物案件，業經本院以94年度簡字第203號判處
    有期徒刑6月，得易科罰金確定，於95年8月16日易科罰金執
    行完畢。丁○○曾因竊盜案件，經臺灣高等法院臺南分院以
    88 年度上易字第1606號判處有期徒刑1年，刑前強制工作確
    定，於93年6月30日（起訴書誤載為7月1日）執行完畢，又
    因竊盜案件，經臺灣高等法院臺南分院以89年度上易字第18
    41號判處有期徒刑1年2月，刑前強制工作確定，於執行上開
    強制工作後，經台灣雲林地方法院92年度聲字第807號裁定
    免除強制工作繼續執行，並免其刑之執行確定。詎渠2人仍
    不知悔改，由己○○、庚○○、丙○○、丁○○、辛○○共
    同基於意圖為自己不法所有之犯意聯絡，共組竊車、解體、
    銷贓集團，由己○○操控主持，另由己○○、庚○○聯絡辛○○、丁○○下手竊取不特定人所有之貨車，並推由丙○○
    出面承租坐落在彰化縣福興鄉○○街82-7號旁之鐵皮屋，作
    為贓車解體工廠，由丙○○負責解體贓車，再由己○○負責
    銷贓牟利，而有如下之行為：
  (一)辛○○於95年12月7日凌晨1時許，在彰化縣溪湖鎮○○路28
    號對面空地，見甲○○所有之車牌號碼990-HG號營業大貨車
    停放在上址空地，乃以自備之鑰匙，竊取上開大貨車。得手
    後，辛○○隨即與己○○聯絡，而依己○○之指示，將竊得
    之大貨車開至福興鄉之某橋頭附近，由丙○○前往接車，將
    該車開至上開鐵皮屋解體工廠內，另交付新台幣（下同）5
    萬元給辛○○作為報酬，並將該車解體後販賣其零件給他人
    牟利（如附表編號1所示）。
  (二)丁○○於95年12月17日凌晨3時50分許，攜帶客觀上足供兇
    器使用之螺絲起子、固定夾及扳手等工具，在彰化縣伸港鄉
    ○○路與嘉二路口附近，竊取乙○○所有之車牌號碼080-SG
    號自大貨車。得手後，丁○○旋聯絡庚○○前來接車、及開
    啟上開鐵皮屋解體工廠之大門，並將該大貨車開至上開鐵皮
    屋解體工廠內，推由丙○○將該車解體後販賣其零件給他人
    牟利，丁○○因而取得5萬元作為報酬（如附表編號2所示）
    。
  (三)嗣因上開2車經解體後，其中之貨車車門均賣給知情之戊○○（所犯贓物罪部分，另經本院以96年度易字第286號判處
    應執行有期徒刑6月），經戊○○主動交出渠向己○○、丙○○所購入之貨車車門22片，經被害人甲○○、乙○○指認
    出其中有渠等所有之車牌號碼990-HG號、080-SG號大貨車之
    車門後，為警循線查獲上情。
二、案經雲林縣警察局斗六分局報請台灣彰化地方法院檢察署檢
    察官偵查起訴。
    理  由
一、本件以下所引被告以外之人於審判外之陳述，業經本院審理
    時予以提示並告以要旨，且各經檢察官、辯護人及被告等人
    表示意見，當事人均於審判程序同意作為證據，本院審酌上
    開陳述作成時，較無人情施壓或干擾，亦無不當取供之情形
    ，認為以之作為本案之證據亦屬適當，依刑事訴訟法第159
    條之5第1項規定，其此部分陳述自具有證據能力。
二、訊據被告丙○○、辛○○對上開犯行均坦承不諱；被告丁○○固坦承有附表編號2之犯行，惟矢口否認附表編號1之共同
    竊盜犯行，辯稱：與辛○○是各偷各的云云。被告庚○○固
    坦承丁○○上開竊車後，係由其自上開鐵皮屋工廠將丁○○
    載離等情，但矢口否認竊盜犯行，辯稱：其根本不認識辛○○，且其只是收取報酬，而依丁○○指示載他離開上開鐵皮
    屋工廠而已云云。被告己○○固坦承上開辛○○上開竊車後
    曾打電話給他等情，惟矢口否認有何竊盜犯行，辯稱：辛○○打電話來時，其因身體不舒服而未收購該車，又不知丁○○竊取該車，上開2車均與其無關云云。經查：
  (一)如附表編號1所示之車輛，係於如附表編號1所示之時、地，
    遭被告辛○○竊取，及如附表編號2所示之車輛，係於如附
    表編號2所示之時、地，遭被告丁○○竊取等情，業據被告
    辛○○、丁○○分別坦承不諱，核與證人即附表所示之被害
    人甲○○、乙○○證述之失竊情節相符，並有贓物認領保管
    單2紙在卷可稽，此部分事實堪先認定。
  (二)依下列證人之證述及其他證據，可見被告5人就上開犯行具
    有犯意聯絡及行為分擔之分工關係：
  (1)證人即被告辛○○於警詢證稱：我曾於95年12月7日凌晨，
    偷竊被害人甲○○停放於彰化縣溪湖鎮○○路28號對面空地
    車號990－HG之車子，並開至彰化縣福興鄉○○街的橋頭，
    打電話給己○○後，會有人再開至解體工廠藏放，我使用的
    行動電話號碼為0000000000等語（見警卷第11、12頁）；於
    偵查中結證稱：車號990-HG是我在95年12月7日凌晨在溪湖
    鎮○○路28號對面空地所偷的，我用自己的鑰匙，插入鑰匙
    孔發動偷走，偷到車後我就打己○○0000000000的電話聯絡
    ，己○○說那台車他不要，但他會找人收購，我一樣把車開
    到橋頭停放，隔天是丙○○拿了5萬元給我等語（見偵4794
    卷第14至16頁）；於本院審理時結證稱：有偷國瑞牌普營99
    0-HG大貨車，我跟己○○聯絡，他說那麼老舊的車子他不要
    ，我跟丙○○聯絡，丙○○說那個鐵比較多，他就說要，95
    年12月7日那次，我跟己○○接洽，己○○說不要，我就打
    電話給丙○○，我用公用電話打，（你當天用哪支電話打給
    己○○？）我用易付卡的行動電話打的，（總共賣過幾次偷
    來的車子給己○○？）5部，只要是我偷的車子，他就收等
    語（見本院97年3月20日審理筆錄第7至10頁）。
  (2)證人即被告丙○○於偵查中結證稱：（990-HG）是我收購，
    我拿5萬元給辛○○，當時是己○○或丁○○打電話給我，
    說他朋友有1台車在橋頭，問我要不要，我當天凌晨就過去
    看，買回去後就解體當廢鐵賣等語（見偵4784卷第15頁）；
    於本院審理時結證稱：是己○○請我幫他解體，我自己租房
    子，己○○牽車子來的時候請我幫他解體，我賺取工資，（
    己○○共交給你幾部車子來解體？）我記得有12台，當時有
    1台沒解體的，被人家領回去，（己○○如何交車給你？）
    己○○不是跟我聯絡，我不知道，（誰跟你聯絡？）當時我
    在解體工廠，有鐵門遙控器，我當時交給己○○，他交給誰
    我不知道，車子如何進來我不知道，我早上去工廠的時候就
    可以看到車子了，當時有1台是我去接車子的，當時我去朋
    友家坐的時候，回來時有看到他們在福興橋那裡交車，那時
    候我不知道誰跟誰交車，我有看到車子停在那裡，我不確認
    是誰，只有辛○○那台我接過，其他我沒有，辛○○那台是
    載豬的國瑞牌普營990-HG大貨車的車，那時候有1個人打電
    話給我，我沒有問他是誰，他說你要買的車子在福興橋頭，
    辛○○直接打電話給我叫我去福興鄉橋頭接車，我當時我不
    知道是辛○○，在警局的時候才知道是辛○○，（丁○○有
    交車給你？什麼時候？幾台？如何聯繫？）有，1台，是在
    95 年12月17日，他有打電話給我，他說有1台貨車，別人不
    要買，你是否要買回去拆開賺點工資，錢直接交給丁○○，
    如果不是在福興鄉的橋頭就是在解體工廠那裡，（這2部車
    子解體後賣給誰？）車門賣給戊○○，其他廢鐵賣給資源回
    收商，車子都是早上我到解體工廠，我不知道誰開來的，己○○請我幫他拆，他僱我工資，不是我跟他買等語（見本院
    卷97年3月20日審理筆錄第20至24頁）。
  (3)證人即被告丁○○於警詢證稱：我獨自一人於95年12月17日
    早上3時50分，偷竊停放於彰化縣伸港鄉○○村○○街6巷12
    號，車號為080－SG之貨車，並開至丙○○於彰化縣福興鄉
    ○○村○○街之解體工廠，庚○○幫忙開解體工廠之鐵門後
    ，我將贓車開入藏放，他再開轎車載我回台中市○村路的住
    處等語（見警卷第14、15頁）；於偵查中結證稱：車子080-
    SG是我在95年12月17日偷的，行竊後我就把車開到丙○○的
    工廠附近，然後打電話給庚○○要他來載我，車子後來放在
    丙○○的工廠內，庚○○來的時候看到這台車子不太好，車
    子比較舊零件比較沒人要就說不要，之後車子就以5 萬元賣
    給丙○○等語（見偵4794卷第25頁）；於本院審理時結證稱
    ：（95年12月17日凌晨偷國瑞牌080-SG大貨車？）是的，之
    前我有跟丙○○說過，他說如果有偷到，要賣給他，之前我
    都是賣給己○○，（偷了這部車子後跟誰聯絡？）丙○○，
    我說你要的東西我已經偷到了，他說叫我載去他的工廠空地
    ，在彰化縣福興鄉那裡，叫我隔天去拿錢，我就叫庚○○去
    載我，（是否先打電話給庚○○叫他來開工廠大門？）那天
    沒有，（之前賣給己○○的車子，己○○如何知道你要賣他
    什麼車？）當時我有打電話給他，他會來開丙○○工廠的門
    讓我進去，跟丙○○的工廠同一間，（賣己○○幾台？）4
    部，（己○○有沒有告訴你要偷何車型？零件？）他說有渦
    輪引擎就可以等語（見本院97年3月20日審理筆錄第13至15
    頁）。
  (4)證人即被告庚○○於警詢稱：丁○○有於95年12月17日凌晨
    有偷竊一台貨車至丙○○之解體工廠，並在同日早上4點多
    要我至解體工廠載他回來，我確實有於95年12月17日凌晨用
    行動電話000000000撥打給丁○○的行動電話0000000000，
    告知他解體工廠附近有一台轎車擋住入口，要他等一下再進
    去等語（見警卷第20頁）；於偵查中結證稱：95年12月17日
    凌晨3時50分在伸港鄉○○路與嘉二路口有一台車號080-SG
    貨車被偷，是丁○○偷的，他把貨車開到丙○○的工廠後，
    打電話給我，我去幫他開鐵門，並載他離開工廠，我不知道
    該車賣了多少錢，丁○○只給我2000元，要我去載他而已等
    語（見偵4794卷第15、16頁）；於本院審理時結證稱：（95
    年12月17日凌晨丁○○有打電話給你？）有，叫我去載他，
    他說他快到丙○○家了，（為何要你去載他？）我去的時候
    就知道他要做什麼，他回來時會給我2000元，（丙○○工廠
    鐵門是誰打開的？）時間已經很久，我忘記了，（是你打開
    的？）不是，（你有工廠鐵門的遙控器？）沒有遙控器，我
    向我大哥拿的，遙控器是我大哥拿給我的，我沒有向丁○○
    買過車子，丁○○是在我大哥那裡認識的，我大哥有向他買
    車子，他說我載他回來，他會給我2000元，（有載丁○○去
    偷車？）有3次，有1、2次叫我載他去那裡，我大概知道他
    要去偷車，是我載他去偷車的，（你跟他一起去偷車的這幾
    次丁○○車子交給誰？）我大哥己○○，（丙○○擔任何工
    作？）開解體工廠，（車子如何來？）向丁○○買等語（見
    本院97年3月20日審理筆錄第27至30頁）。
  (5)依證人即被告辛○○、丙○○上開證述，其前後所述均非完
    全一致，而依辛○○當時使用之0000000000號行動電話之通
    聯紀錄，95年12月7日1時41分23秒、1時45分53秒、2時21分
    48秒，分別曾與被告己○○持用之0000000000號行動電話通
    聯，通話時間分別為17秒、52秒、19秒，前2通電話之通話
    基地台在溪湖鎮，第3通電話之通話基地台在福興鄉，卻沒
    有與被告丙○○通聯之紀錄，有該通聯紀錄在卷可按（見警
    卷第13頁），可見辛○○在溪湖鎮竊取上開車輛時，及得手
    後開往福興鄉交車時，均與被告己○○密切通聯，其於警詢
    證述偷車後直接與被告己○○聯絡交車之地點、方式等情，
    應與實情相符，其嗣後於偵查及本院審理時，雖仍證稱偷車
    後即與被告己○○聯絡，卻改稱因己○○不要，才另以公共
    電話與被告丙○○聯絡云云，與其上開警詢所述已有不符，
    且其當時既手持行動電話足以與被告己○○通聯，何以卻不
    辭麻煩而下車改以公共電話與被告丙○○聯絡？其上開偵、
    審中此部分所述顯與常情不合，應係事後明知其行動電話並
    無與被告丙○○之通聯紀錄，為配合被告己○○之抗辯，才
    為此部分臨訟迴護之詞，不足採信；另證人即被告丙○○先
    於偵查中稱係己○○或丁○○聯絡等語，於本院審理時改稱
    係辛○○直接聯絡云云，前後亦不相同，且與上開通聯紀錄
    不符，顯有可疑，又丙○○於本院審理時證稱：當時係受僱
    於被告己○○解體贓車等情，顯見其所取得、解體之贓車，
    均係被告己○○居中聯絡而來，其此部分所證，亦係迴護被
    告己○○之詞，並不足採，堪認被告辛○○竊車後係直接聯
    絡被告己○○交車事宜。
  (6)依證人即被告丁○○、庚○○、丙○○上開證述，其前後所
    述、及相互間所述亦非完全一致，而依庚○○當時使用之00
    00000000號行動電話之通聯監聽紀錄，95年12月17日4時43
    分，曾與被告丁○○持用之0000000000號行動電話通聯，通
    話內容為：
    「丁○○：到了。
      庚○○：等一下再進去，路邊停一下。
      丁○○：怎樣？
      庚○○：你沒看到那裡1輛轎車嗎？」
    有電話監聽紀錄可證（見警卷第18頁），足見被告丁○○於
    竊得該貨車後，即與被告庚○○聯絡交車事宜，且在將該貨
    車開進上開解體工廠前，並由被告庚○○電話提醒被告丁○○注意路邊之轎車，要在路邊停一下，等一下再進去，以觀
    察當時路邊之狀況，避免差池，被告庚○○辯稱係丁○○竊
    車後叫其去載他云云，顯係飾卸之詞，證人即被告丁○○嗣
    後先於偵查中改稱：係我把車開到丙○○的工廠附近，然後
    打電話給庚○○要他來載我，車子後來放在丙○○的工廠內
    ，庚○○說不要，才以5萬元賣給丙○○等語，又於本院審
    理時另改稱：直接聯絡丙○○，交車在他的工廠空地，而叫
    庚○○去載我等語，關於竊得之車究係放在解體工廠內或廠
    外空地，究係先經庚○○說不要才聯絡丙○○或直接聯絡丙○○，前後所述完全不同，且與上開通聯之監聽內容不符，
    證人即被告丙○○上開於本院所述由丁○○直接聯絡交車等
    情，亦與上開通聯之監聽內容不相符，顯均係翻異迴護之詞
    ，均不可採，參以證人即被告丁○○上開證稱已竊得4部車
    交給被告己○○等情，證人即被告庚○○上開證稱曾有3次
    載丁○○同去竊車後，交給被告己○○等情，證人即被告丙○○上開證稱已由被告己○○交付12部車讓其解體等情，應
    以證人即被告丁○○上開警詢所述：竊車後由庚○○開解體
    工廠鐵門後，將贓車開入藏放等情為與事實相符，顯見被告
    丁○○竊車得手後，隨即聯絡被告庚○○有關交車事宜。
  (7)證人即另案被告戊○○於警詢證稱：我有交代己○○說有人
    要東西，己○○就下手偷竊車輛，我取回零件等語（見偵94
    5卷第96頁背面）；於偵查中結證稱：都是己○○本人和我
    交易，我知道是贓物等語（見偵945卷第177頁）；於本院審
    理時結證稱：（贓物）是己○○介紹我跟丙○○買的等語（
    見本院卷第102頁），可見戊○○購買贓物之聯絡交易對象
    係被告己○○。
  (8)此外，被告己○○、丙○○、丁○○、庚○○、辛○○等人
    ，於95年12月1日至96年1月3日間，亦係以被告己○○操控
    主持，被告己○○、庚○○聯絡被告辛○○、丁○○下手竊
    車，被告丙○○負責解體贓車之分工模式，共犯竊車犯罪共
    計10件，業經台灣高等法院台中分院以96年度易字第1263號
    判決，分別判處罪刑確定，有該案判決書在卷可參。
  (9)綜上，被告辛○○、丁○○各竊取如附表編號1、2所示之貨
    車，分別交至被告丙○○之上開解體工廠，被告辛○○竊車
    後直接聯絡被告己○○交車事宜，被告丁○○竊車後亦聯絡
    被告庚○○開啟上開解體工廠鐵門來交車，已如上述，又依
    上開丙○○證述之情節，其當時受僱於被告己○○解體贓車
    ，解體工廠鐵門遙控器係交付被告己○○，顯見被告庚○○
    用以開啟該解體工廠鐵門之遙控器，應係其兄即被告己○○
    所交付，又上開2車遭解體後，其部份零件即車門均經被告
    己○○接洽後販賣給另案被告戊○○，此亦據證人戊○○證
    述明確如上，參以附表編號1、2所示時間，正係被告己○○
    、庚○○、丙○○、丁○○、辛○○等人共組竊車集團之期
    間，其分工模式正係：被告己○○操控主持，被告己○○、
    庚○○聯絡被告辛○○、丁○○下手竊車，被告丙○○負責
    解體贓車等情，業經台灣高等法院台中分院上開判決認定明
    確，可見本件附表編號1、2部分，亦係由被告己○○操控主
    持，再由被告己○○、庚○○聯絡被告辛○○、丁○○下手
    竊車，得手後交付被告己○○雇用之被告丙○○負責解體贓
    車，再由被告己○○接洽另案被告戊○○等人販賣贓物，此
    部分事實亦堪認定。
  (10)按共同正犯之意思聯絡，原不以數人間直接發生者為限，即
    有間接之聯絡者，亦包括在內。如甲分別邀約乙、丙犯罪，
    雖乙、丙間彼此並無直接之聯絡，亦無礙於其為共同正犯之
    成立。又按意思之聯絡並不限於事前有所謀議，即僅於行為
    當時有共同犯意之聯絡者，亦屬之，且其表示之方法，亦不
    以明示通謀為必要，即相互間有默示之合致，亦無不可。又
    按共同正犯之成立，祇須具有犯意之聯絡，行為之分擔，既
    不問犯罪動機起於何人，亦不必每一階段犯行，均經參與。
    另按共同實施犯罪行為之人，在合同意思範圍以內，各自分
    擔犯罪行為之一部，相互利用他人之行為，以達其犯罪之目
    的者，即應對於全部所發生之結果，共同負責。最高法院77
    年度台上字第2135號、73年度台上字第2364號、34年度上字
    第862號、28年度上字第3110號分別著有判例。本件既由被
    告己○○操控主持，再由被告己○○、庚○○聯絡被告辛○○、丁○○分別下手竊車，得手後均交付被告己○○雇用之
    被告丙○○負責解體贓車，再由被告己○○接洽另案被告戊○○等人販賣贓物等情，被告己○○、丙○○、丁○○、庚○○、辛○○等人顯係共組竊車集團，而各有居間操控、接
    洽之成員、專責汽車竊盜之成員、解體之成員及銷贓之成員
    ，各司其職，惟彼此密切關聯，以達銷贓牟利。被告己○○
    、庚○○、丙○○縱然未親自參與下手行竊車輛，被告辛○○、丁○○雖各自下手行竊1部車輛，然其於下手竊車後與
    解體竊得車輛銷贓牟利之成員間，就行竊、解體及事後處分
    贓物之分工模式當有所認識，依上述判例意旨，被告己○○
    、庚○○、丙○○、辛○○、丁○○，雖各自未參與每一階
    段之犯行，但渠等在合同意思範圍以內，各自分擔犯罪行為
    之一部，相互利用他人之行為，以達其犯罪之目的，自應對
    於全部所發生之結果，共同負責。足認本案被告5人間，就
    如附表所示之車輛竊盜犯行，確有犯意之聯絡及行為之分擔
    。被告丁○○辯稱：與辛○○是各偷各的云云；被告庚○○
    辯稱：其根本不認識辛○○，且其只是收取報酬，而依丁○○指示載他離開上開鐵皮屋工廠而已云云；被告己○○辯稱
    ：辛○○打電話來時，其因身體不舒服而未收購該車，又不
    知丁○○竊取該車，上開2車均與其無關云云；均顯係事後
    避就之詞，均不足取。本件事證已明，被告5人之犯行均堪
    認定。
三、核被告己○○、庚○○、丙○○、丁○○、辛○○如附表編
    號1所為，均係犯刑法第320條第1項之普通竊盜罪；如附表
    編號2所為，均係犯刑法第321條第1項第3款之攜帶兇器竊盜
    罪。又被告己○○、庚○○、丙○○、丁○○、辛○○5人
    間，就上開普通竊盜、攜帶兇器竊盜之犯行，互有犯意聯絡
    及行為分擔，均為共同正犯。又附表共2件之犯罪，其犯罪
    時間如附表所示，並非於同時同地或密切接近之時地實施，
    且侵害不同之法益，2行為各自有其獨立性，其犯意各別、
    犯罪時間、地點均不同，應分論併罰。又被告己○○曾因贓
    物案件，經本院以94年度簡字第203號判處有期徒刑6月，得
    易科罰金確定，於95年8月16日易科罰金執行完畢。被告丁○○曾因竊盜案件，經臺灣高等法院臺南分院以88年度上易
    字第1606號判處有期徒刑1年，刑前強制工作確定，於93年6
    月30日（起訴書誤載為7月1日）執行完畢，又因竊盜案件，
    經臺灣高等法院臺南分院以89年度上易字第1841號判處有期
    徒刑1年2月，刑前強制工作確定，於執行上開強制工作後，
    經台灣雲林地方法院92年度聲字第807號裁定免除強制工作
    繼續執行，並免其刑之執行確定之事實，有臺灣高等法院被
    告前案紀錄表附卷可稽，其2人各受有期徒刑執行完畢後，
    於5年以內故意再犯本件有期徒刑以上之各罪，各為累犯，
    各應依刑法第47條第1項規定加重其刑。又中華民國96年罪
    犯減刑條例已於96年7月16日生效施行，被告5人所犯上開之
    各罪，其犯罪之時間，均在中華民國96年4月24日以前，所
    犯均合於減刑規定，應各依該條例減刑。爰審酌被告己○○
    、丁○○、庚○○之平日素行不良，被告己○○係本案犯罪
    集團之首腦，被告庚○○、丙○○、辛○○、丁○○在該集
    團中各自分擔之角色，被告丁○○已有多次竊盜前科犯行，
    被告庚○○有多次違反毒品危害防制條例之前科，被告辛○○亦有竊盜前科，有臺灣高等法院被告前案紀錄表在卷可參
    ，又被告5人共組竊車、解體及銷贓集團，所竊得財物之價
    值甚鉅，造成被害人頓失生財工具，又降低尋獲失物之機會
    ，被告辛○○已與被害人甲○○達成民事上和解，其餘被告
    迄未賠償被害人之損失，被告丙○○、辛○○坦承全部犯行
    、被告丁○○坦承部分犯行、被告己○○、庚○○否認犯行
    之犯罪後態度，及被告等犯罪之動機、目的均僅為圖一己之
    私利，對社會治安所生危害之程度及被害人生計影響甚鉅等
    一切情狀，各量處如主文所示之刑如附表所示，及各依中華
    民國96年罪犯減刑條例之規定予以減刑，並各定其應執行刑
    ，以資懲儆。
據上論斷，應依刑事訴訟法第299條第1項前段，刑法第28條、第
320條第1項、第321條第1項第3款、第47條第1項、第51條第5款
，刑法施行法第1條之1，中華民國96年罪犯減刑條例第2條第1項
第3款、第7條、第10條第1項，判決如主文。
本案經檢察官余建國到庭執行職務。
中    華    民    國    97    年    4     月    3    日
                  刑事第五庭    法      官   余仕明
以上正本證明與原本無異。
如不服本判決，應於判決送達後10日內，向本院提出上訴書狀，
上訴書狀應「敘述具體上訴理由」，並按他造當事人之人數附繕
本。「切勿逕送上級法院」。
告訴人或被害人對於判決如有不服具備理由請求檢察官上訴者，
其上訴期間之計算係以檢察官收受判決正本之日期為準。
中    華    民    國    97    年    4     月    3     日
                                書  記  官   黃幼華
附錄本案論罪科刑法條全文：
中華民國刑法第320條
（普通竊盜罪、竊佔罪）
意圖為自己或第三人不法之所有，而竊取他人之動產者，為竊盜
罪，處 5 年以下有期徒刑、拘役或 5 百元以下罰金。
意圖為自己或第三人不法之利益，而竊佔他人之不動產者，依前
項之規定處斷。
前二項之未遂犯罰之。
中華民國刑法第321條
（加重竊盜罪）
犯竊盜罪而有左列情形之一者，處六月以上、五年以下有期徒刑
：
一、於夜間侵入住宅或有人居住之建築物、船艦或隱匿其內而犯
    之者。
二、毀越門扇、牆垣或其他安全設備而犯之者。
三、攜帶兇器而犯之者。
四、結夥三人以上而犯之者。
五、乘火災、水災或其他災害之際而犯之者。
六、在車站或埠頭而犯之者。
前項之未遂犯罰之。
附表
┌─┬───┬────┬───┬───┬────┬────┬────┬────┬────┐
│編│ 竊取 │ 時  間 │地  點│被害人│己○○  │庚○○  │ 丙○○ │辛○○  │丁○○  │
│號│ 車輛 │        │      │      │宣告刑  │宣告刑  │ 宣告刑 │宣告刑  │宣告刑  │
│  │      │        │      │      │主文    │主文    │ 主文   │主文    │主文    │
│  │      │        │      │      │        │        │        │        │        │
├─┼───┼────┼───┼───┼────┼────┼────┼────┼────┤
│ 1│990-HG│95年12月│彰化縣│甲○○│己○○共│庚○○共│丙○○共│辛○○共│丁○○共│
│  │號大貨│7日凌晨1│溪湖鎮│      │同竊盜，│同竊盜，│同竊盜，│同竊盜，│同竊盜，│
│  │車    │時許    │忠工路│      │累犯，處│處有期徒│處有期徒│處有期徒│累犯，處│
│  │      │        │28號對│      │有期徒刑│刑壹年，│刑拾月，│刑捌月，│有期徒刑│
│  │      │        │面空地│      │壹年貳月│減為有期│減為有期│減為有期│拾月，減│
│  │      │        │      │      │，減為有│徒刑陸月│徒刑伍月│徒刑肆月│為有期徒│
│  │      │        │      │      │期徒刑柒│。      │。      │。      │刑伍月。│
│  │      │        │      │      │月。    │        │        │        │        │
├─┼───┼────┼───┼───┼────┼────┼────┼────┼────┤
│ 2│080-SG│95年12月│彰化縣│乙○○│己○○共│庚○○共│丙○○共│辛○○共│丁○○共│
│  │號大貨│17日凌晨│伸港鄉│      │同攜帶兇│同攜帶兇│同攜帶兇│同攜帶兇│同攜帶兇│
│  │車    │3時50分 │嘉一路│      │器竊盜，│器竊盜，│器竊盜，│器竊盜，│器竊盜，│
│  │      │許      │與嘉二│      │累犯，處│處有期徒│處有期徒│處有期徒│累犯，處│
│  │      │        │路口附│      │有期徒刑│刑壹年貳│刑壹年，│刑捌月，│有期徒刑│
│  │      │        │近    │      │壹年肆月│月，減為│減為有期│減為有期│壹年貳月│
│  │      │        │      │      │，減為有│有期徒刑│徒刑陸月│徒刑肆月│，減為有│
│  │      │        │      │      │期徒刑捌│柒月。  │。      │。      │期徒刑柒│
│  │      │        │      │      │月。    │        │        │        │月。    │
└─┴───┴────┴───┴───┴────┴────┴────┴────┴────┘


司法院資訊處製作；財團法人民間司法改革基金會備份。
